Minutes et répertoires du notaire Jean-Baptiste DECOURCHANT, 4 avril 1807 - 22 avril 1816 (étude XXXIV)
Archives nationales
- Répertoire(s) de Jean-Baptiste DECOURCHANT, 4 avril 1807 - 31 mai 1819; MC/RE/XXXIV/10 - MC/RE/XXXIV/11
  - Répertoire. 1807, 4 avril - 1813, 29 novembre, 4 avril 1807 - 29 novembre 1813; MC/RE/XXXIV/10
    - Inventaire après décès: Barrier, Marie-Geneviève. Blondelet, Joseph (épouse). Serrurier. Saint-Nicolas (rue), n° 13., 29 juillet 1809
      inventaire après décès; Saint-Nicolas (rue); Barrier, Marie-Geneviève; Blondelet, Joseph; serrurier
    - Inventaire après décès: Philippes, Sicaire-Jacques-Adrien. Passy, Bois-Le-Vent (rue du)., 2 août 1809
      inventaire après décès; Bois-le-Vent (rue); Passy (ancienne commune); Philippes, Sicaire-Jacques-Adrien
    - Inventaire après décès: Rousseau, Jean-Charles. Fondeur. Alpes (rue des), n° 25., 5 septembre 1809
      inventaire après décès; Alpes (rue des); Rousseau, Jean-Charles; fondeur
    - Inventaire après décès: Chauchot, Henri. Confiseur. Saint-Antoine (rue), n° 10., 15 septembre 1809
      inventaire après décès; Saint-Antoine (rue); Chauchot, Henri
    - Inventaire après décès: Montet, Charles-François. Caumartin (rue de), n° 26., 6 octobre 1809
      inventaire après décès; Montet, Charles-François
    - Inventaire après décès: Xhrouet, Michel-Joseph. Imprimeur. Grenelle (rue de), n° 14., 13 octobre 1809
      Cf. vente des 7/24 d'une maison, rue de la Révolution à Michel Joseph Xkrouet, rue de Grenelle le 21 germinal an IX [11 avril 1801], RE/XLI/13.
      inventaire après décès; Grenelle (rue de); Révolution (rue de la); Xhrouet, Michel-Joseph; imprimeur
    - Inventaire après décès: Forgeot, Marguerite. Javeaux, Gérard-Joseph (épouse). Traiteur. Gravilliers (rue des), n° 21., 26 octobre 1809
      inventaire après décès; Gravilliers (rue des); Forgeot, Marguerite; Javeaux, Gérard-Joseph; restaurateur
    - Inventaire après décès: Chartier, Jean. Blanchisseur. Croulebarbe (rue), n° 5, barrière., 14 novembre 1809
      inventaire après décès; Croulebarbe (rue); Chartier, Jean; teinturier blanchisseur
    - Inventaire après décès: Thiboust, Jean-Antoine. Charenton (rue de), n° 177., 27 novembre 1809
      inventaire après décès; Charenton (rue de); Thiboust, Jean-Antoine
    - Inventaire après décès: Garmont, Elisabeth. Faubourg-Saint-Antoine (rue du), n° 317., 28 novembre 1809
      inventaire après décès; Faubourg-Saint-Antoine (rue du); Garmont, Elisabeth
    - Inventaire après décès: Blatier, Marie-Aurore-Félicité. Boulay Dupuis, Louis-François (épouse). Montagne-Sainte-Geneviève (rue de la), n° 9., 18 décembre 1809
      inventaire après décès; Montagne-Sainte-Geneviève (rue de la); Blatier, Marie-Aurore-Félicité; Boulay Dupuis, Louis-François
    - Inventaire après décès de Pierre Lefort, pensionnaire de l'état, rue du Faubourg du Roule, n° 34., 18 décembre 1809
      Date de création de la notice: 2006
      inventaire après décès; Faubourg-du-Roule (rue du); Lefort, Pierre
    - Inventaire après décès: Gillier, B. -Gaspard-Simon. Orléans (rue d'), n° 16., 20 décembre 1809
      inventaire après décès; Orléans (rue d'); Gillier, B.-Gaspard-Simon
    - Inventaire après décès: Babot, Marie-Jeanne. Chandon, Alexis (épouse)., 18 janvier 1810
      inventaire après décès; Babot, Marie-Jeanne; Chandon, Alexis
    - Inventaire après décès: Grigaut, Marguerite. Lenfant, Nicolas (épouse). Epicier (marchand). Martyrs (rue des), n° 16., 24 janvier 1810
      inventaire après décès; Martyrs (rue des); Grigaut, Marguerite; Lenfant, Nicolas; commerçant
    - Inventaire après décès: Colas, Marie-Madeleine. Delboy, Joseph (épouse); Lefeuvre, Gab. (veuve); Desjardins, (veuve). Pensionnaire de l'Etat. La Tour d'Auvergne (rue de), n° 15., 21 février 1810
      inventaire après décès; La-Tour-d'Auvergne (rue de); Colas, Marie-Madeleine; Delboy, Joseph; Lefeuvre, Gab.; Desjardins
    - Inventaire après décès: Banchais, Marie-Emilie. Clerbeaux, Narcisse-Joseph (épouse)., 2 mars 1810
      inventaire après décès; Banchais, Marie-Emilie; Clerbeaux, Narcisse-Joseph
    - Inventaire après décès: Gengembre, Guillain-Joseph., 10 mars 1810
      inventaire après décès; Gengembre, Guillain-Joseph
    - Inventaire après décès: Houy, Catherine. Mouchard, Jean (épouse). Boulanger (marchand). Oursine (rue de l'), n° 31., 21 mars 1810
      inventaire après décès; Lourcine (rue de); Houy, Catherine; Mouchard, Jean; boulanger
    - Inventaire après décès: Leclancher, Marie-Anne-Charlotte. Nugues, Jean-Clair (épouse). Faubourg-Saint-Martin (rue du), n° 219., 6 avril 1810
      inventaire après décès; Faubourg-Saint-Martin (rue du); Leclancher, Marie-Anne-Charlotte; Nugues, Jean-Clair
    - Inventaire après décès: Herard, Anne. Portelette, Louis-Antoine-Pierre (épouse). Prouvaires (rue des), n° 3., 19 avril 1810
      inventaire après décès; Prouvaires (rue des); Herard, Anne; Portelette, Louis-Antoine-Pierre
    - Inventaire après décès: Noël, Marie-Sophie-Bernard. Frepat, François-Jean-Charles (épouse). Horloge (quai de l'), n° 63., 10 mai 1810
      inventaire après décès; Horloge (quai de l'); Noël, Marie-Sophie-Bernard; Frepat, François-Jean-Charles
    - Inventaire après décès: Bruilly, Pierre-François., 1er juin 1810
      inventaire après décès; Bruilly, Pierre-François
    - Inventaire après décès: Dessal, Joseph., 2 juin 1810
      inventaire après décès; Dessal, Joseph
    - Inventaire après décès: Linard de Barcourt, Marie-Edmée., 18 juin 1810
      inventaire après décès; Linard de Barcourt, Marie-Edmée
    - Inventaire après décès: Dumenil, Nicolas-François., 20 juin 1810
      inventaire après décès; Dumenil, Nicolas-François
    - Inventaire après décès: Langlois, Jean-Nicolas., 21 juin 1810
      inventaire après décès; Langlois, Jean-Nicolas
    - Inventaire après décès: Liede, Marie-Françoise. et de son époux Pierre-Philippe Devienne., 30 juin 1810
      inventaire après décès; Liede, Marie-Françoise; Devienne, Pierre-Philippe
    - Inventaire après décès: Bessin, Alexandre-Jacques., 16 juillet 1810
      inventaire après décès; Bessin, Alexandre-Jacques
    - Inventaire après décès: Maas, Salomon., 17 juillet 1810
      inventaire après décès; Maas, Salomon
    - Inventaire après décès: Tournay, Jean-Baptiste., 26 juillet 1810
      inventaire après décès; Tournay, Jean-Baptiste
    - Inventaire après décès: Guillinneau, Pierre., 31 juillet 1810
      inventaire après décès; Guillinneau, Pierre
    - Inventaire après décès: Seyer, Pierre-Augustin., 13 août 1810
      inventaire après décès; Seyer, Pierre-Augustin
    - Inventaire après décès: Antoni, Jean-Georges., 3 septembre 1810
      inventaire après décès; Antoni, Jean-Georges
    - Inventaire après décès: Vallet, Jacques., 14 septembre 1810
      inventaire après décès; Vallet, Jacques
    - Inventaire après décès: Joly, Marie-Clotilde. Thory, Eloy-Ambroise (épouse)., 5 novembre 1810
      inventaire après décès; Joly, Marie-Clotilde; Thory, Eloy-Ambroise
    - Inventaire après décès: Jullienne, Marie-Jeanne. Haslay, Claude (veuve); Niquet, Jean-François (veuve)., 13 décembre 1810
      inventaire après décès; Jullienne, Marie-Jeanne; Haslay, Claude; Niquet, Jean-François
    - Inventaire après décès: Hericourt, Marie-Félicité. Chapsal, Pierre-Antoine (épouse). Chaudronnier (marchand). Moineaux (rue des), n° 19., 24 décembre 1810
      inventaire après décès; Moineaux (rue des); Hericourt, Marie-Félicité; Chapsal, Pierre-Antoine; forgeron
    - Inventaire après décès: André, Jean-Claude., 26 décembre 1810
      inventaire après décès; André, Jean-Claude
    - Inventaire après décès: Deliquet, Pierre. et de Marie Henriette Deroiry, son épouse., 4 janvier 1811
      inventaire après décès; Deliquet, Pierre; Deroiry, Marie-Henriette
    - Inventaire après décès: Debuy, Marie-Geneviève. Leblond, Pierre-Charles (épouse). Faubourg-Saint-Antoine (rue du), n° 178., 5 janvier 1811
      inventaire après décès; Faubourg-Saint-Antoine (rue du); Debuy, Marie-Geneviève; Leblond, Pierre-Charles
    - Inventaire après décès: Bermond, Henri-Claude., 14 janvier 1811
      inventaire après décès; Bermond, Henri-Claude
    - Inventaire après décès: Thibaut, Pierre-Gaspard., 21 janvier 1811
      inventaire après décès; Thibaut, Pierre-Gaspard
    - Inventaire après décès: Petit, Marguerite. Jolly dit Jolliat, François-Ignace-Henri (veuve)., 2 mars 1811
      inventaire après décès; Petit, Marguerite; Jolly, François-Ignace-Henri; Jolliat, François-Ignace-Henri
    - Inventaire après décès: Nicolas, Pierre., 18 mars 1811
      inventaire après décès; Nicolas, Pierre
    - Inventaire après décès: Revenaz, Gervais., 26 mars 1811
      inventaire après décès; Revenaz, Gervais
    - Inventaire après décès: Masson, Alexandre-Nicolas., 28 mars 1811
      inventaire après décès; Masson, Alexandre-Nicolas
    - Inventaire après décès: Montereau, Jeanne. Belleveaux, Jean-Baptiste (épouse). Sainte-Avoye (rue), n° 16., 5 avril 1811
      inventaire après décès; Sainte-Avoie (rue); Montereau, Jeanne; Belleveaux, Jean-Baptiste
    - Inventaire après décès: Leblond, Geneviève-Renée. Ferrand, Jean-Baptiste (épouse). Meubles (marchand de). Faubourg-Saint-Antoine (rue du)., 10 mai 1811
      inventaire après décès; Faubourg-Saint-Antoine (rue du); Leblond, Geneviève-Renée; Ferrand, Jean-Baptiste; commerçant
    - Inventaire après décès: Lepine, Marie-Catherine. Derny, Antoine (veuve)., 20 juin 1811
      inventaire après décès; Lepine, Marie-Catherine; Derny, Antoine
    - Inventaire après décès: Mezy, Claude., 8 juillet 1811
      inventaire après décès; Mezy, Claude
    - Inventaire après décès: Bourdon, Jacques-Simon. Bijoutier. et de Anne Charbot, son épouse., 30 juillet 1811
      inventaire après décès; Bourdon, Jacques-Simon; Charbot, Anne; orfèvre
    - Inventaire après décès: Caranda, Marguerite-Pélagie. Collignon, Pierre (épouse). Boucher (rue), n° 3., 10 octobre 1811
      inventaire après décès; Boucher (rue); Caranda, Marguerite-Pélagie; Collignon, Pierre
    - Inventaire après décès: Allemand, Jean., 19 décembre 1811
      inventaire après décès; Allemand, Jean
    - Inventaire après décès: Naudin, Thomas., 31 janvier 1812
      inventaire après décès; Naudin, Thomas
    - Inventaire après décès: Dalphin, Jean., 17 février 1812
      inventaire après décès; Dalphin, Jean
    - Inventaire après décès: Delebo, Charles-Thomas., 11 mars 1812
      inventaire après décès; Delebo, Charles-Thomas
    - Inventaire après décès: Langlois, Marie-Marguerite. Reculard, Charles-Robert (veuve); Lemercier, Jean-Nicolas (veuve). Fer-à-Moulin (rue du)., 21 mars 1812
      inventaire après décès; Fer-à-Moulin (rue du); Langlois, Marie-Marguerite; Reculard, Charles-Robert; Lemercier, Jean-Nicolas
    - Inventaire après décès: Delestre, Jacques., 4 mai 1812
      inventaire après décès; Delestre, Jacques
    - Inventaire après décès: Poigeau, Marie-Anne. Calando, Charles (veuve)., 25 mai 1812
      inventaire après décès; Poigeau, Marie-Anne; Calando, Charles
    - Inventaire après décès: Granetias, Anne-Sophie. Lepetit, Antoine-Armand (épouse)., 3 juin 1812
      inventaire après décès; Granetias, Anne-Sophie; Lepetit, Antoine-Armand
    - Inventaire après décès: Lepetit, Antoine-Armand., 3 juin 1812
      inventaire après décès; Lepetit, Antoine-Armand
    - Inventaire après décès: Lavigne, Marie-Jeanne. Desachy, Auguste (épouse). Faubourg-Saint-Honoré (rue du), n° 101., 12 juin 1812
      inventaire après décès; Faubourg-Saint-Honoré (rue du); Lavigne, Marie-Jeanne; Desachy, Auguste
    - Inventaire après décès: Bierfulirer, Jean-Guillaume. Arbre Sec (rue de l'), n° 3., 22 juin 1812
      inventaire après décès; Arbre-Sec (rue de l'); Bierfulirer, Jean-Guillaume
    - Inventaire après décès: Chicard, Marie-Anne-Victoire. Pernot, Louis-Roch (épouse)., 22 juin 1812
      inventaire après décès; Chicard, Marie-Anne-Victoire; Pernot, Louis-Roch
    - Inventaire après décès: Billet, Jeanne-Antoine. Terrage, Edme (épouse). Rochechouart (rue de)., 14 juillet 1812
      inventaire après décès; Rochechouart (rue de); Billet, Jeanne-Antoine; Terrage, Edme
    - Inventaire après décès: Brioude, Jean. Tisseranderie (rue de la), n° 60., 15 juillet 1812
      inventaire après décès; Tixeranderie (rue de la); Brioude, Jean
    - Inventaire après décès: Castelot, Marie-Adélaïde. Rouvenat, Jean-Nicolas (épouse). Mousseaux (barrière de)., 16 juillet 1812
      inventaire après décès; Clichy (ancienne commune); Monceau (barrière de); Plaine de Monceaux (quartier); Castelot, Marie-Adélaïde; Rouvenat, Jean-Nicolas
    - Inventaire après décès: Boudin, Jeanne. Preste, Pierre (épouse). Ormesson (rue d'), n° 35., 24 juillet 1812
      inventaire après décès; Ormesson (rue d'); Boudin, Jeanne; Preste, Pierre
    - Inventaire après décès: Lacan, Jeanne-Elisabeth. Ferino, Jean-Antoine (épouse). Saint-Denis (rue), n° 290., 29 juillet 1812
      inventaire après décès; Saint-Denis (rue); Lacan, Jeanne-Elisabeth; Ferino, Jean-Antoine
    - Inventaire après décès: Dufey, Catherine-Agathe. Bonnot, François (veuve). Châtillon., 31 juillet 1812
      inventaire après décès; Châtillon (Hauts-de-Seine); Dufey, Catherine-Agathe; Bonnot, François
    - Inventaire après décès: Bergue, Marguerite-Victoire. Salva, Pierre (épouse). Belleville., 7 août 1812
      inventaire après décès; Belleville (ancienne commune); Bergue, Marguerite-Victoire; Salva, Pierre
    - Inventaire après décès: Allix, Nicolas-Marie. Bertin-Poirée (rue), n° 4., 8 août 1812
      inventaire après décès; Bertin-Poirée (rue); Allix, Nicolas-Marie
    - Inventaire après décès: Dangereux, Augustin. Neuve-d'Orléans (rue), n° 32., 9 septembre 1812
      inventaire après décès; Neuve-d'Orléans (rue); Dangereux, Augustin
    - Inventaire après décès: Deligny, Louise-Scholastique. Henocq, Jean-Baptiste (épouse)., 18 novembre 1812
      inventaire après décès; Deligny, Louise-Scholastique; Henocq, Jean-Baptiste
    - Inventaire après décès: Brisemeure, Marie-Anne. Feroux, Martin (épouse). Hanovre (rue de), n° 8., 28 novembre 1812
      inventaire après décès; Hanovre (rue de); Brisemeure, Marie-Anne; Feroux, Martin
    - Inventaire après décès: Goy, Jean-Gabriel. Saint-Jacques (rue), n° 108., 8 janvier 1813
      inventaire après décès; Saint-Jacques (rue); Goy, Jean-Gabriel
    - Inventaire après décès: Sohier de Vilmer, Thomas-Charles-François. Faubourg-Saint-Denis (rue du), n° 163., 3 février 1813
      inventaire après décès; Faubourg-Saint-Denis (rue du); Sohier de Vilmer, Thomas-Charles-François
    - Inventaire après décès: Humblot, Félicité-Virginie. Chabbert, Jean-Philippe (épouse). Martyrs (rue des), n° 6., 4 mars 1813
      inventaire après décès; Martyrs (rue des); Humblot, Félicité-Virginie; Chabbert, Jean-Philippe
    - Inventaire après décès: Gervais, Jean Denis. Saint-Marc (rue), n° 21. Caroline Joséphine Eustache, sa veuve., 17 mars 1813
      12 juin 1815, procès-verbal d'ouverture des opérations de liquidation des successions Gervais, père (Jean Denis) et fils (Denis Edouard Eugène), ET/XXXIV/942.
      inventaire après décès; Saint-Marc (rue); Gervais, Jean Denis; Eustache, Caroline-Joséphine; Gervais, Denis-Edouard-Eugène
    - Inventaire après décès: Dupré, Marie-Marguerite. Moulins (rue des), n° 1., 26 mars 1813
      inventaire après décès; Moulins (rue des); Dupré, Marie-Marguerite
    - Inventaire après décès: Duville, Angélique-Joséphine. Rohaut, Jean-Baptiste-Joseph (épouse). Vieille-du-Temple (rue), n° 74., 31 mars 1813
      inventaire après décès; Vieille-du-Temple (rue); Duville, Angélique-Joséphine; Rohaut, Jean-Baptiste-Joseph
    - Inventaire après décès: Santeul, Jean-Baptiste-Augustin de. Faubourg-du-Roule (rue du), n° 231., 8 avril 1813
      inventaire après décès; Faubourg-du-Roule (rue du); Santeul, Jean-Baptiste-Augustin de
    - Inventaire après décès: Ligue, Marie-Madeleine-Félicité. Delouviez, Pierre-Edme (épouse). Faubourg-Saint-Martin (rue du), n° 83., 27 avril 1813
      inventaire après décès; Faubourg-Saint-Martin (rue du); Ligue, Marie-Madeleine-Félicité; Delouviez, Pierre-Edme
    - Inventaire après décès: Louvet, Pierre-Louis. Saints-Pères (rue des), n° 33., 14 mai 1813
      inventaire après décès; Saints-Pères (rue des); Louvet, Pierre-Louis
    - Inventaire après décès: Gervais, Denis-Edouard-Eugène., 8 juin 1813
      12 juin 1815, procès-verbal d'ouverture des opérations de liquidation des successions Gervais, père (Jean Denis) et fils (Denis Edoaurd Eugène), ET/XXXIV/942.
      inventaire après décès; Gervais, Denis-Edouard-Eugène; Gervais, Jean-Denis
    - Inventaire après décès: Gueullette, Marc-André. Thibault-aux-Dés (rue), n° 3., 9 juin 1813
      inventaire après décès; Thibault-aux-Dés (rue); Gueullette, Marc-André
    - Inventaire après décès: Gauthey, Paul-François. Chaillot., 11 juin 1813
      inventaire après décès; Chaillot (quartier); Gauthey, Paul-François
    - Inventaire après décès: Lavigne, Marie-Jeanne. Lange, Jacques Louis (veuve); Guittard, Jean Marie M. (veuve)., 15 juin 1813
      inventaire après décès; Lavigne, Marie-Jeanne; Lange, Jacques Louis; Guittard, Jean Marie M.
    - Inventaire après décès: Musnier de Bouville, Suzanne-Louise-Valérie. Anjou (quai d'), n° 15., 19 juillet 1813
      inventaire après décès; Anjou (quai d'); Musnier de Bouville, Suzanne-Louise-Valérie
    - Inventaire après décès: Minel Duchevalier, Antoine-Ferdinand. Saint-André des-Arts (rue), n° 35., 22 septembre 1813
      inventaire après décès; Saint-André-des-Arts (rue); Minel Duchevalier, Antoine-Ferdinand
    - Inventaire après décès: Bongrain, Marie-Rose. Colin, Jean-François (épouse). Guillaume (rue), n° 4, île-Saint-Louis., 2 octobre 1813
      inventaire après décès; Guillaume (rue); Bongrain, Marie-Rose; Colin, Jean-François
    - Inventaire après décès: Robert, Jeanne-Marguerite-Claudine. Demarne, Louis-Claude (épouse). Saint-Sabin (rue et ruelle), n° 16., 13 octobre 1813
      inventaire après décès; Saint-Sabin (rue); Robert, Jeanne-Marguerite-Claudine; Demarne, Louis-Claude
    - Inventaire après décès: Gaillet, Marie. Prévost, Etienne (veuve). Saint-Guillaume (rue), n° 10., 23 octobre 1813
      inventaire après décès; Saint-Guillaume (rue); Gaillet, Marie; Prévost, Etienne
    - Inventaire après décès: Collet, Romain. Chemin de-Pantin (rue du), n° 30. et de Marie-Anne Legrand, son épouse., 4 novembre 1813
      inventaire après décès; Chemin-de-Pantin (rue du); Collet, Romain; Legrand, Marie-Anne
    - Inventaire après décès: Meunier, Marie-Marguerite. Duchemin, Jules-César (épouse); Lecouteux, Gabriel (veuve). Lancry (rue de), n° 20., 6 novembre 1813
      inventaire après décès; Lancry (rue de); Meunier, Marie-Marguerite; Duchemin, Jules-César; Lecouteux, Gabriel
  - Répertoire. 1813, 29 novembre - 1819, 31 mai, 29 novembre 1813 - 31 mai 1819; MC/RE/XXXIV/11
    Répertoire des notaires Jean-Baptiste Decourchant (29 novembre 1813-1er avril 1816), Auguste Griois (23 avril 1816-31 mai 1819).
    - Inventaire après décès: Adet, Marie-Marguerite. Morin, Louis-Claude (épouse). La Chapelle-Saint-Denis., 2 décembre 1813
      inventaire après décès; La Chapelle (ancienne commune); Adet, Marie-Marguerite; Morin, Louis-Claude
    - Inventaire après décès: Jugand, Romain-André. Poulies (rue des), n° 2., 18 décembre 1813
      inventaire après décès; Poulies (rue des); Jugand, Romain-André
    - Inventaire après décès: Lefébure de Sancy, Louis-Pierre. Argentan (Orne). Faubourg Saint Martin (rue du)., 10 janvier 1814
      inventaire après décès; Argentan (Orne); Faubourg-Saint-Martin (rue du); Lefébure de Sancy, Louis-Pierre
    - Inventaire après décès: Sarrazin, Augustin-Louis-Ambroise. Fromagerie (rue de la), n° 23., 14 janvier 1814
      inventaire après décès; Fromagerie (rue de la); Sarrazin, Augustin-Louis-Ambroise
    - Inventaire après décès: Dijon, Nicolas-Edme. Saint-Denis (rue), n° 93., 26 février 1814
      inventaire après décès; Saint-Denis (rue); Dijon, Nicolas-Edme
    - Inventaire après interdiction: Alsace, Joseph-Antoine-Baudouin d'. Neuve des-Petits-Champs ( rue), n° 39., 9 mars 1814
      inventaire; Neuve-des-Petits-Champs (rue); Alsace, Joseph-Antoine-Baudouin d'
    - Inventaire après décès: Sasias, Israël. Quincampoix (rue), n° 56., 14 mars 1814
      inventaire après décès; Quincampoix (rue); Sasias, Israël
    - Inventaire après décès: Quintainne, Jean-François. Faubourg-Saint-Martin (rue du), n° 239., 14 avril 1814
      inventaire après décès; Faubourg-Saint-Martin (rue du); Quintainne, Jean-François
    - Inventaire après décès: Lacoste, Sylvain. Faubourg-Saint-Denis (rue du), n° 164., 15 avril 1814
      inventaire après décès; Faubourg-Saint-Denis (rue du); Lacoste, Sylvain
    - Inventaire après décès: Lacoste, Etienne-Clément. Général de brigade. Richelieu (rue de), hôtel des colonnes., 6 mai 1814
      inventaire après décès; Richelieu (rue de); Lacoste, Etienne Clément; officier général
    - Inventaire après décès: Heron, Louise-Françoise-Julienne. Nugues, Jean-Clair (épouse). La Chapelle-Saint-Denis., 18 mai 1814
      inventaire après décès; La Chapelle (ancienne commune); Heron, Louise-Françoise-Julienne; Nugues, Jean-Clair
    - Inventaire après décès: Bertier, Bénigne-Louis. Toulouse (Haute-Garonne)., 3 juin 1814
      17 mars 1813, vente par son fondé de pouvoir et de Marie-Louise de Bonnaire, son épouse, RE/XII/13. Nombreux autres actes dans cette étude. 16 avril 1830 liquidation et partage d'indemnité dans la succession d'Antoinette-Bernard de Bertier. 17 avril 1830, mariage de Charles-Antoine de Bourgevin de Linas et de Henriette-Louise-Albertine de Bertier, RE/XII/17. A la suite dudit contrat de mariage, du 6 juin 1830, acte de réception des signatures de Charles X et de la famille royale, RE/XII/18.
      Emigré; conspirateur; prisonnier d'Etat
      inventaire après décès; Toulouse (Haute-Garonne); Bertier, Bénigne-Louis; Bonnaire, Marie-Louise de; Bertier, Antoinette-Bernard de; Bourgevin de Linas, Charles-Antoine de; Bertier, Henriette-Louise-Albertine de; Charles X (roi de France, 1757-1836)
    - Inventaire après décès: Anotel, Jeanne-Martine. Pieper, Jean-Michel (épouse). Saint-Denis (rue), n° 22., 6 juin 1814
      inventaire après décès; Saint-Denis (rue); Anotel, Jeanne-Martine; Pieper, Jean-Michel
    - Inventaire après décès: Robert, Alexandre-Louis. Poissonnière (boulevard), n° 1., 16 juin 1814
      inventaire après décès; Poissonnière (boulevard); Robert, Alexandre-Louis
    - Inventaire après décès: Greil, Jean. Harpe (rue de la)., 28 juin 1814
      inventaire après décès; Harpe (rue de la); Greil, Jean
    - Inventaire après décès: Boudon, Louis-Gabriel. Vieille-Monnaie (rue de la), n° 18., 4 juillet 1814
      inventaire après décès; Vieille-Monnaie (rue de la); Boudon, Louis-Gabriel
    - Inventaire après décès: Leboucher, Jean-Félix. Traversière-Saint-Honoré (rue), n° 37., 6 juillet 1814
      inventaire après décès; Traversière-Saint-Honoré (rue); Leboucher, Jean-Félix
    - Inventaire après décès: Desnoyers, Anne-François dite. Regnault, Antoine (épouse). Saint-Etienne (rue), n° 18., 16 juillet 1814
      inventaire après décès; Saint-Etienne (rue); Desnoyers, Anne-François dite; Regnault, Antoine
    - Inventaire après décès: Fortin, Pierre. Saint-Martin (rue), n° 313., 17 août 1814
      inventaire après décès; Saint-Martin (rue); Fortin, Pierre
    - Inventaire après décès: Demachy, Pierrette-Liberta. Favre, Antoine-Jean-Louis (épouse). Gesvres (quai de), n° 12., 26 août 1814
      inventaire après décès; Gesvres (quai de); Demachy, Pierrette-Liberta; Favre, Antoine-Jean-Louis
    - Inventaire après décès: Pontreve, Jean-Baptiste-Ezéchiel. Payenne (rue), n° 1., 27 août 1814
      inventaire après décès; Payenne (rue); Pontreve, Jean-Baptiste-Ezéchiel